【裁判字號】    98,審易,1578
【裁判日期】    981211
【裁判案由】    竊盜
【裁判全文】
臺灣桃園地方法院刑事判決           98年度審易字第1578號
公  訴  人  臺灣桃園地方法院檢察署檢察官
被      告  乙○○
選任辯護人  韓邦財律師
被      告  丁○○
上列被告因竊盜等案件，經檢察官提起公訴（98年度偵字第1250
3 號），被告於本院準備程序進行中，就被訴事實為有罪之陳述
，經本院告知簡式審判程序意旨，並聽取公訴人及被告之意見後
，本院裁定改依簡式審判程序審理，茲判決如下：
    主  文
乙○○收受贓物，處拘役伍拾日，如易科罰金，以新臺幣壹仟元
折算壹日；又收受贓物，處拘役伍拾日，如易科罰金，以新臺幣
壹仟元折算壹日。應執行拘役玖拾日，如易科罰金，以新臺幣壹
仟元折算壹日。
丁○○竊盜，累犯，處有期徒刑伍月，如易科罰金，以新臺幣壹
仟元折算壹日；又收受贓物，累犯，處拘役伍拾日，如易科罰金
，以新臺幣壹仟元折算壹日。
    事實及理由
一、犯罪事實：
    (一)乙○○明知蔣健右（所涉竊取車牌號碼V3-8372 號自用小
      客車之竊盜罪嫌部分，業經臺灣板橋地方法院以98年度易
      字第1052號判決判處有期徒刑6 月）所交付之車牌號碼V3
      -837 2號自用小客車車牌2 面（該自用小客車車牌為甲○○所管領使用，於民國97年4 月16日凌晨2 時許，在臺北
      縣鶯歌鎮○○街80號前失竊）為來路不明之贓物，仍基於
      收受贓物之故意，於97年4 月16日凌晨某時許，在其所經
      營位於桃園縣八德市○○路1865號興豐汽車修理廠內收受
      之。
    (二)丁○○前於民國86、87年間，因贓物、妨害公務及違反毒
      品危害防制條例案件，經本院以86年度易字第5469號、臺
      灣新竹地方法院以87年度易字第990 號判決、臺灣高等法
      院以88年度上訴字第1400號判決分別判處有期徒刑6 月、
      6 月及4 年2 月確定，並經臺灣高等法院以89年度聲字第
      91 4號裁定合併定應執行為有期徒刑4 年10月確定；另於
      87、88年間，再因持有第二級毒品、轉讓第一級毒品及偽
      造文書案件，經臺灣高等法院以90年度上訴字第4100號判
      決、本院以89年度訴字第13 8號判決分別判處有期徒刑10
      月、2 年及6 月確定，並經臺灣高等法院以91年度聲字第
      905 號裁定合併定應執行為有期徒刑3 年確定。前揭罪刑
      入監接續執行，於95年3 月29日縮短刑期假釋出監並付保
      護管束，殘刑尚餘1 年18日，嗣再經臺灣高等法院以96年
      聲減字第3196號裁定部分減刑，部分未減且分別定其應執
      行刑，嗣後因撤銷假釋執行殘刑2 月又18 日 ，於97年1
      月10日縮刑期滿執行完畢。詎其仍不知悔改，意圖為自己
      不法之所有，於97年10月7 日凌晨2 時許，在桃園縣蘆竹
      鄉○○路與龍壽街附近，竊取丙○○所有之車牌號碼
      0720-WL 號自用小客車1 輛，供己代步之用。
    (三)另丁○○、乙○○均明知車牌號碼V3-8372 號、0720 -WL
      號車牌各2 面皆係來路不明之贓物，竟各基於收受贓物之
      故意，於97年10月7 日晚間10時許，在上開興豐汽車修理
      廠內，由丁○○將上開竊得自用小客車前後車牌（0720-W
      L 號）拆卸後交付乙○○，再將乙○○處收受上開V3-837
      2 號之車牌，改懸掛在上開竊得之自用小客車上，以資掩
      人耳目。
    (四)嗣於97年10月14日晚間7 時30分許，為警在桃園縣桃園市
      ○○路41號前，發現上開原車牌號碼為0720-WL 號（當時
      懸掛車牌V3-8372 號）自用小客車後，再循線查獲上情。
      案經丙○○、甲○○訴由桃園縣政府警察局桃園分局報告
      臺灣板橋地方法院檢察署檢察官偵查起訴，並由臺灣板橋
      地方法院以98年度易字第2163號判決管轄錯誤移送本院審
      理。
二、證據名稱：
  (一)被告乙○○、丁○○分別於檢察官訊問及本院審理中之自
      白。
  (二)告訴人丙○○、證人甲○○於警詢之指訴、證人蔣健右、
      黃健政（丙○○之弟）於警詢之證述。
  (三)桃園縣政府警察局協尋電腦輸入單1 紙、車輛尋獲電腦輸
      入單2 紙、桃園縣政府警察局桃園分局搜索扣押筆錄、扣
      押物品目錄表1 份、贓物認領保管單2 紙、照片12張、臺
      北縣政府警察局車輛協尋電腦輸入單、尋獲電腦輸入單各
      1 紙、內政部警政署刑事警察局97年12月11日刑紋字第09
      70177163號鑑驗書、桃園縣政府桃園分局刑案現場勘察紀
      錄表。
  (四)臺灣高等法院被告前案紀錄表1 份。
三、應適用法條：
    刑事訴訟法第273 條之1 第1 項、第299 條第1 項前段、第
    310 條之2 、第454 條第1 項，刑法第320 條第1 項、第34
    9 條第1 項、第47條第1 項、第51條第6 款、第41條第1 項
    前段，刑法施行法第1 條之1 第1 項、第2 項前段。
四、如不服本件判決，得自收受判決送達之日起10日內，向本院
    提出上訴書狀，上訴於第二審法院。
本案經檢察官潘怡華到庭執行職務。
中    華    民    國    98    年    12    月    11    日
                        刑事庭    法  官  劉為丕
以上正本證明與原本無異。
如不服本判決，應於判決送達後10日內向本院提出上訴狀（應附
繕本），其未敘述上訴理由者，應於上訴期間屆滿後20日內補提
理由書狀於本院，上訴於臺灣高等法院。
                                  書記官  陳淑瓊
中    華    民    國    98    年    12    月    11    日
附錄本案論罪科刑依據之法條：
中華民國刑法第320條
意圖為自己或第三人不法之所有，而竊取他人之動產者，為竊盜
罪，處 5 年以下有期徒刑、拘役或 5 百元以下罰金。
意圖為自己或第三人不法之利益，而竊佔他人之不動產者，依前
項之規定處斷。
前二項之未遂犯罰之。
中華民國刑法第349條
收受贓物者，處3 年以下有期徒刑、拘役或5 百元以下罰金。
搬運、寄藏、故買贓物或為牙保者，處5年以下有期徒刑、拘役
或科或併科 1 千元以下罰金。
因贓物變得之財物，以贓物論。

司法院資訊處製作；財團法人民間司法改革基金會備份。
